【裁判字號】    97,審交易,161
【裁判日期】    970725
【裁判案由】    公共危險
【裁判全文】
臺灣桃園地方法院刑事判決           97年度審交易字第161號
公  訴  人  臺灣桃園地方法院檢察署檢察官
被      告  甲○○
上列被告因公共危險案件，經檢察官提起公訴（97年度偵字第11
683 號），本院判決如下：
    主    文
甲○○服用酒類，不能安全駕駛動力交通工具而駕駛，累犯，處
有期徒刑捌月。
    事    實
一、甲○○前於民國91年間因酒後駕車之公共危險案件，經臺灣
    士林地方法院以91年度交簡字第1338號判處拘役40日確定，
    並經易科罰金執行完畢；於同年間又因酒後駕車之公共危險
    案件，經本院以92年度壢交簡字第46號判科罰金2 萬元確定
    ，並經執行完畢；於95年間再因酒後駕車之公共危險案件，
    經本院以95年度壢交簡字第789 號判處有期徒刑4 月確定，
    甫於95年9 月12日易科罰金執行完畢（於本案構成累犯）。
    詎猶不知悛悔，自97年5 月1 日晚間6 時許起，在桃園縣觀
    音鄉○○路新坡某檳榔攤內飲用啤酒若干，至同日晚間7 時
    30 分 許，業因飲酒後已達不能安全駕駛動力交通工具之程
    度，仍駕駛車牌號碼4865-KD 號自用小客車上路返家，嗣於
    同日晚間8 時6 分許，途經桃園縣觀音鄉○○村○○鄰○○道
    路與大福路口時，因酒後意識不清、操控力下降，而與對向
    由謝式斌所駕駛之車牌號碼599-EX營業用小客車發生擦撞，
    致謝式斌受有頸部約12公分長、3 公分寬之大面積擦傷（過
    失傷害部分未據告訴），經警據報前往處理，並對甲○○施
    以酒精濃度測試，測得呼氣酒精濃度達每公升0.56毫克。
二、案經桃園縣政府警察局大園分局報請臺灣桃園地方法院檢察
    署檢察官偵查起訴。
    理    由
一、訊據被告甲○○對於上揭犯罪事實於警、偵訊及本院審理中
    均坦承不諱，其吐氣中酒精含量達每公升0.56毫克，有桃園
    縣政府警察局道路交通事故當事人酒精測定紀錄表1 紙在卷
    可稽。依交通部運輸研究所90年9 月24日運安字第90000585
    4 號函所載，呼氣中酒精濃度每公升含量為0.25毫克，即相
    當於血液中酒精濃度（BAC） 百分之0.05，且依該函所附該
    所79年「駕駛人行為反應之研究－酒醉駕車對駕駛行為之分
    析研究」指出：血液中酒精濃度到達0.08% 至0.15 %時，對
    駕駛能力之影響為：判斷力嚴重受到影響、體能與精神協調
    受損、駕駛之體能困難增加；對心理行為之影響為：產生情
    緒異常現象、步伐不平穩、言語不清、反應惡劣、記憶及判
    斷力受損、精神處於錯亂狀態。本件被告之酒精測定值為0.
    56MG/L，換算血液中酒精濃度值為0.112%，揆諸前開研究報
    告，其駕駛能力、心理行為已受到如前所述之影響。再被告
    係因車禍肇事經警到場處理而查獲，且於警員測試及訊問過
    程中，有腳步不穩、語無倫次、意識模糊，注意力無法集中
    等情事，顯見被告駕駛能力已因酒精影響而處於不能安全駕
    駛之狀態，此有桃園縣政府警察局舉發違反道路交通管理事
    件通知單、刑法第185 條之3 案件測試觀察紀錄表各1 紙在
    卷可佐。復觀諸卷附之桃園縣政府警察局汽車駕駛人酒後生
    理協調平衡檢測紀錄卡記載，經警要求被告為：(1)雙腳併攏
    ，雙手緊貼大腿，將一腳向前抬高離地15公分，並停止不動
    30 秒 ；(2)雙腳併攏，雙手向前平伸，閉眼，輪流使用左右
    手食指指尖觸摸鼻尖；(3)閉雙眼，30秒內朗誦阿拉伯數目由
    1001 、1002 至1030；(4)用筆在2 個同心圓之間的0.5 公分
    環狀帶內，畫另一個圓等檢測，被告檢測結果均為不合格，
    益徵被告之平衡能力已受酒精影響，而達於不能安全駕駛之
    程度。綜上所述，足認被告為警查獲當時情況，業因酒精而
    使其正常駕駛能力受影響，而達不能安全駕駛之程度。是被
    告自白與事實相符，足堪採信。本件事證明確，被告犯行堪
    以認定，自應依法論科。
二、核被告所為，係犯刑法第185 條之3 服用酒類不能安全駕駛
    動力交通工具而駕駛之公共危險罪。被告有如事實欄所載之
    前案及執行紀錄，有臺灣高等法院被告全國前案紀錄表1 份
    在卷可考，其於有期徒刑易科罰金執行完畢後5 年以內故意
    再犯本件有期徒刑以上之罪，為累犯，應依法加重其刑。爰
    審酌被告前已3 次因酒後駕車之公共危險罪分別經判處罰金
    、拘役、有期徒刑確定並經執行完畢，竟不知悔悟，再犯本
    件酒後駕車之公共危險犯行並因而肇事，顯無視於法禁，已
    嚴重危及道路交通安全，且乏尊重其他用路人生命、財產安
    全之觀念，原難輕縱，惟考量其智識程度、犯罪手段、尚未
    造成重大實害、犯罪後坦承犯行等一切情狀，認檢察官求處
    有期徒刑8 月尚屬相當，爰量處如主文所示之刑，以示儆懲
    。
據上論斷，依刑事訴訟法第299 條第1 項前段，刑法第185 條之
3 、第47條第1 項，刑法施行法第1 條之1 第1 項，判決如主文
。
本案經檢察官黃珮如到庭執行職務。
中    華    民    國    97    年    7     月    25    日
                        刑事庭法  官  江振義
如不服本判決，應於判決送達後10日內向本院提出上訴狀（應附
繕本），其未敘述上訴理由者，應於上訴期間屆滿後20日內補提
理由書狀於本院，上訴於臺灣高等法院。
                              書記官  林韡婷
中    華    民    國    97    年    7     月    25    日
附錄本案論罪科刑法條：
中華民國刑法第185 條之3
服用毒品、麻醉藥品、酒類或其他相類之物，不能安全駕駛動力
交通工具而駕駛者，處1 年以下有期徒刑、拘役或科或併科15萬
元以下罰金。


司法院資訊處製作；財團法人民間司法改革基金會備份。
